【裁判字號】    95,易,1551
【裁判日期】    951024
【裁判案由】    竊盜
【裁判全文】
臺灣高雄地方法院刑事判決              95年度易字第1551號
公  訴  人  臺灣高雄地方法院檢察署檢察官
被      告  甲○○
                    （另案在臺灣高雄第二監獄執行）
上列被告因竊盜案件，經檢察官提起公訴（95年度偵字第22522
號），本院於準備程序進行中，被告為有罪之陳述，經告知簡式
審判程序之旨，並聽取檢察官及被告之意見後，本院合議庭裁定
由受命法官獨任改依簡式審判程序審理，並判決如下：
    主  文
甲○○結夥三人以上竊盜，累犯，處有期徒刑拾月，扣案鴨舌帽
貳頂、口罩壹個均沒收。
    事  實
一、甲○○前因偽造文書案件，經臺灣高等法院高雄分院於民國
    92年4 月17日以92年度上訴字第460 號判決處有期徒刑1 年
    4 月確定，又因違反毒品危害防制條例案件，經本院於93年
    9 月17日以93年度訴字第1988號判決處有期徒刑6 月確定，
    入監接續執行後於94年10月17日縮刑假釋期滿未經撤銷以已
    執行論。詎其猶未悛悔，夥同乙○○○及綽號「臭酸」之成
    年男子「楊宇生」（均另案偵辦）3 人，於95年3 月19日上
    午7 時20分許，駕車至高雄市○鎮區○○路27號即丙○○所
    經營而甲○○曾工作過之柏昱企業公司前，甲○○提議入內
    行竊，3 人便共同結夥基於意圖為自己不法所有之犯意聯絡
    ，由甲○○在外把風，乙○○○、「楊宇生」分別戴上自己
    所有之鴨舌帽各1 頂，乙○○○另戴上自己所有之口罩1 個
    ，「楊宇生」亦戴上口罩1 個（該口罩未扣案），用意均為
    白日遮掩長相便於遂行竊盜犯罪，2 人攜帶某不詳器物以及
    金屬材質、質地堅硬、重量沈重、槍管長18公分、槍把長10
    公分之客觀上可供兇器使用足以危害人身安全之玩具手槍各
    1 支進入公司廠區之辦公室內（甲○○並不知該2 人攜帶何
    物入內），竊取丙○○置於桌上之皮包1 只（內有現金新臺
    幣約2 千餘元及支票、存摺等財物），得手後正欲離去之際
    ，為丙○○、陳韋仁父子及其他員工發現阻止2 人離去，雙
    方經過扭打拉扯後丙○○取回失竊皮包，乙○○○與「楊宇
    生」遂逃回車上與甲○○共同駕車離去（甲○○不知另2 人
    在裡面發生何事），經丙○○報警前往處理，並扣得現場所
    遺留之上述鴨舌帽2 頂、口罩1 個、玩具手槍1 支以及乙○○○平常隨身穿帶而非特別為竊盜使用之外套1 件、皮夾1
    個、鑰匙1 付等物，警方依據皮夾內乙○○○之身分證件等
    物品先循線查獲乙○○○，經乙○○○供述發現甲○○犯嫌
    重大，甲○○進而於95年8 月30日下午3 時許向警方投案。
二、案經高雄市政府警察局前鎮分局報告臺灣高雄地方法院檢察
    署檢察官偵查起訴。
    理  由
一、本件被告甲○○所犯係刑法第321 條第1 項第4 款結夥3 人
    以上竊盜罪，其法定刑係死刑、無期徒刑、最輕本刑為3 年
    以上有期徒刑以外之罪，被告於準備程序進行中就被訴事實
    為有罪之陳述，經告知簡式審判程序之旨，並聽取其與檢察
    官之意見後，本院認無不得或不宜改依簡式審判程序進行之
    情事，爰依刑事訴訟法第273 條之1 第1 項規定，裁定本件
    由受命法官獨任改依簡式審判程序審理，合先敘明。
二、前揭犯罪事實，業經被告供承不諱，復有下列事證可佐：（
    一）證人乙○○○於警詢、本院審判中之證述，（二）證人
    丙○○於警詢、偵訊、本院審判中之證述，（三）丙○○受
    傷之阮綜合醫院驗傷診斷書，（四）扣案鴨舌帽2 頂、口罩
    1 個、玩具手槍1 支、外套1 件、皮夾1 個、鑰匙1 付。前
    開事證足徵被告之自白與事實相符，堪以採信。本件事證明
    確，被告犯行應堪認定。至公訴意旨以共同正犯乙○○○等
    2 人有攜帶小刀及玩具手槍之兇器入內行竊之情事，而認被
    告所涉竊盜罪另有攜帶兇器之加重事由一節，被告自始即堅
    決否認知悉乙○○○及「楊宇生」有攜帶何物入內行竊。經
    查：就玩具手槍部分，現場遺留之玩具手槍1 支為乙○○○
    所有且攜帶進入廠區之物，業經其於本院審判中證述明確，
    而該玩具手槍為金屬材質，質地堅硬，重量沈重，槍管長18
    公分，槍把長10公分，業經本院勘驗明確，其客觀上固然可
    供兇器使用足以危害人身安全，然而，證人乙○○○於本院
    審判中證稱，其將玩具手槍置於外套內裡帶入廠區，並未告
    知被告，被告並不知情等語，核與被告所辯相符，復無其他
    積極證據足認被告知悉乙○○○有攜帶玩具手槍一事，則基
    於罪疑唯輕原則，尚難以此加重事由相繩。至於攜帶小刀部
    分，證人丙○○於本院審判中雖證稱是類似小刀之物，但復
    稱其看不清楚為何物，亦不確定是何材質，對方用手握住，
    只露出前端約3 、4 公分，寬度約2 公分，不知該物全長多
    少，亦不確定前端是否尖銳，但該物並非鑰匙等語，依其所
    述，充其量僅能認定行竊者持有某不詳器物，尚無從遽認該
    物客觀上是否足供兇器使用，且該物並未扣案以資判定是否
    可供兇器使用，證人乙○○○亦否認有攜帶何工具進入場區
    ，復無其他積極證據足認該器物為兇器以及被告是否知情，
    則基於罪疑唯輕原則，尚難認被告所犯竊盜罪有公訴意旨所
    稱攜帶兇器之加重事由，附此敘明。
三、按行為後法律有變更者，適用行為時之法律，但行為後之法
    律有利於行為人者，適用最有利於行為人之法律，刑法第2
    條第1 項定有明文。本件被告行為後於95年7 月1 日修正施
    行之刑法，就第47條累犯規定有所修正，而依被告之前科紀
    錄及此次故意犯罪之態樣觀之，不論依修正前或修正後之第
    47條規定，此次犯行均構成累犯而應加重其刑，舊法並無不
    利於被告之情形。其次，刑法第28條原規定：「2 人以上共
    同實施犯罪之行為者，皆為正犯」，95年7 月1 日修正施行
    之該條則規定：「2 人以上共同實行犯罪之行為者，皆為正
    犯」，修法後將完全未參與犯罪行為之實行之陰謀共同正犯
    及預備共同正犯刪除，本件被告與乙○○○、「楊宇生」有
    犯意聯絡並推由乙○○○、「楊宇生」下手行竊，不論依修
    正前、後之刑法第28條規定，均構成共同正犯，舊法並無不
    利於被告。按新舊法比較時，應就罪刑有關之共犯、未遂犯
    、連續犯、牽連犯、結合犯以及累犯加重、自首減輕、暨其
    他法定加減原因、與加減例等一切情形，綜其全部之結果，
    而為比較，再適用有利於行為人之法律處斷，且應就罪刑有
    關之一切情形，比較其全部之結果，而為整個之適用，不能
    割裂而分別適用有利益之條文，最高法院24年度上字第4634
    號、27年度上字第2615號判例業已明揭其旨。本件經綜合比
    較結果，適用舊法對於被告較為有利，是應依刑法第2 條第
    1 項前段規定適用舊法。核被告所為，係犯刑法第321 條第
    1 項第4 款結夥3 人以上竊盜罪。公訴意旨原認被告係未遂
    犯，容有誤會，業經公訴檢察官當庭更正。又公訴意旨另認
    被告有同條項第3 款攜帶兇器之加重事由，亦有誤會，業如
    前述。被告與乙○○○、「楊宇生」有犯意聯絡並推由乙○○○、「楊宇生」下手行竊，應論以共同正犯。又被告有如
    上開事實欄所列前科紀錄，此有臺灣高等法院被告前案紀錄
    表附卷可稽，其於有期徒刑執行完畢後5 年內，再犯本件有
    期徒刑以上之罪，為累犯，應依刑法修正前第47條規定加重
    其刑。茲審酌被告正值青壯之年，不思以正途獲取財物，率
    爾竊取他人財物，侵犯他人之財產權，固有非是，然念其於
    犯後尚能供承犯行，態度良好，以及其犯罪之手段、所生損
    害等一切情狀，量處如主文所示之刑，以資懲儆。扣案鴨舌
    帽2 頂、口罩1 個均為共同正犯乙○○○所有之物，業經其
    於警詢供述明確，而證人丙○○證稱入內行竊之2 人均有戴
    帽及口罩，被告復供稱戴鴨舌帽及口罩是因為白天怕被人認
    出來，是堪認扣案之鴨舌帽2 頂、口罩1 個均為遂行竊盜犯
    罪所使用之物，基於共同正犯責任共通原則，該等物品就被
    告方面亦依刑法第38條第1 項第2 款規定宣告沒收；至於未
    扣案之另1 個口罩，尚無證據證明仍存在，為免執行困難，
    爰不予宣告沒收；另扣案之玩具手槍1 支、外套1 件、皮夾
    1 個、鑰匙1 付等物，尚無證據證明為犯竊盜罪所使用之物
    ，亦不予宣告沒收，附此敘明。
據上論斷，應依刑事訴訟法第273 條之1 第1 項、第299 條第1
項前段，刑法第2 條第1 項前段、修正前第28條、第321 條第1
項第4 款、修正前第47條、第38條第1 項第2 款，判決如主文。
本案經檢察官丁○○到庭執行職務。
中    華    民    國    95    年    10    月    24    日
                      鳳山刑事第二庭  法  官 譚德周
以上正本證明與原本無異。
如不服本判決，應於收受送達後10日內向本院提出上訴書狀。
中    華    民    國    95    年    10    月    24    日
                                      書記官 廖美玲
附錄法條：刑法第321 條第1 項第4 款
中華民國刑法第321條
（加重竊盜罪）
犯竊盜罪而有左列情形之一者，處 6 月以上、 5 年以下有期徒
刑：
一  於夜間侵入住宅或有人居住之建築物、船艦或隱匿其內而犯
之者。
二  毀越門扇、牆垣或其他安全設備而犯之者。
三  攜帶兇器而犯之者。
四  結夥三人以上而犯之者。
五  乘火災、水災或其他災害之際而犯之者。
六  在車站或埠頭而犯之者。
前項之未遂犯罰之。


司法院資訊處製作；財團法人民間司法改革基金會備份。
